### **MON OBJECTIF**

Après 5 ans d'expérience professionnelle dans l'industrie, je souhaite aujourd'hui me réorienter dans le développement informatique. J'ai su faire preuve de polyvalence, de rigueur et d'adaptabilité dans mes travails précédents. Mes récentes formations me permettent d'être polyvalent et de réaliser des tâches aussi bien front-end que back-end.

### **FORMATION**

PRÉPARATION OPÉRATIONNELLE À L'EMPLOI Développement Java Fullstack Grenoble, France. Organisme m2i 2018

FORMATION ONLINE DÉVELOPPEMENT WEB Cours en ligne html/css/bootstrap/JS/Jquery www.apprendre-a-coder.com 2017

#### **CONTACT**

9

in

- +336 80 28 20 89
- hun.baptiste@orange.fr @
- 38000 Grenoble, France
- linkedin.com/baptistehun

#### **DUT MESURES PHYSIQUES**

- Parcours aménagé sportif de haut niveau (natation)
- Grenoble, France
- 2008-2011



# **BAPTISTE HUN**

## COMPÉTENCES

Anglais

C#

Python

Java

HTML5/CSS3

JS/Jquery

## **EXPÉRIENCES PROFESSIONNELLES**

TECHNICIEN RECHERCHE/DEVELOPPEMENT Ametek Creaform France, Fontaine, Isère

Développement Python pour tests automatiques et analyses statistiques, caractérisation d'éléments optomécaniques

2014-2017

## **INTÉRÊTS**

Technologies Cuisine Voyage Natation Cyclisme

## TECHNICIEN ASSURANCE QUALITÉ

Fresenius Kabi, Brézins, Isère

Création de protocoles de tests fonctionnels pour la conception de pompes à perfusion, mise en place chaine de mesure LabView

2011-2014